

Antonio Miguel Morillo Chica

Desarrollador FullStack (Web+Mobile)

Granada, España williams@correo.ugr.es

Perfil

Encajo bien en grupos de trabajo, experiencia en el trato con clientes. Perseverante, curioso, resolutivo y exigente. Me gusta enaquíseñar todo lo que sé y recibir feedback de la misma forma. Deseoso de poder encontrar una empresa con buena gestión de tiempos, que usen CI/CD, TDD y otras tecnologías para la mejora de entrega software.

Experiencia laboral

Jul 2019 — May 2020

Granada

Fullstack (Mobile) en Codigo CA

- Desarrollo de Admin Panel (CRUD, Roles+Notificaciones push+Emails+etc)
- 2. Desarrollo de aplicación móvil para Gestión Interna (Alimentada con Admin Panel)
- Integración báscula electrónica Inbody 120 con Diagnosticador _Clínico (PWA previamente desarrollada)
- 4. Integración cámara contadora de personas Hikvisión con diagnosticador clínico.
- Integración de impresoras via Google Print en diagnosticador clínico para la impresión de facturas y diagnosticos.

May 2020 — Presente

Sevilla

Fullstack (Web+Mobile) en Activa Software

Todos los proyectos citados a continuación fueros desarrollados con Laravel para el backend web (blades para frontend) y api (json), por otro lado las aplicación móviles fueron desarolladas con flutter.

- Juego con suscripciones de pago via Stripe con Node.js para partidas en tiempo real.
- 2. Soporte aplicación de publicación/venta de cursos y ofertas de trabajo de odontología (perfiles empresa, particular y estudiante).
- Soporte aplicación para gestionar el embarazo de una pareja a modo de red social, noticias, seguimiento del bebé, anotación de citas, compra-venta de productos, listas de deseos etc.
- 4. Juego/App sobre Calistenia, rutinas de ejercicios, progreso del jugador y servicios de pago.
- Plataforma HR, CRM y Project Management para la creación y venta de encuestas misteriosas a otros clientes, generalmente empresas que necesitan evaluar a sus trabajadores y/clientes. . (Este proyecto no poseía una app movil)

Detalles

Granada, España

+34 657 23 76 25

Fecha de nacimiento

05/01/1996

Permiso de conducir

Е

Perfiles sociales

LinkedIn

GitHub

Competencias

Php (Laravel)
• • • • • • • •
Dart (Flutter)
• • • • • • • •
HTML, CSS, JS, jQuery

H1ML, CSS, JS, JQuery

ElasticStack

Docker

• • • • • • •

Python (Django)

Java (Android)

it

Idiomas

Español

Inglés

Educación

Sep 2011 — Abr 2013

Thales Cica

Granada

Becario ESTALMAT

Beca ESTALAMAT (Estimulación Talento Matemático Precóz). Varios años reciviendo clases de matemáticas avanzadas gracias a superar un examen a nivel autonómico. Para más información

aquí.

Sep 2011 — Jun 2015

IES El Valle

Jaén

Bachillerato científico

Oct 2014 — Presente

Universidad de Granada

Granada

Graduado en Ingeniería Informática

Sin especialidad peor tengo mitad de las asignaturas de Computación y Sistemas Inteligentes y Tecnologías de la

Información.

Todas las asignaturas aprobadas a excepción del TFG. Trata de análisis de anomalias usando ElasticSearch Stack con Docker.

Terminado el desarrollo falta la memoria.

Cursos

Jun 2019 — Jul 2019

API RESTful Laravel en Udemy

Jul 2019 — Ago 2019

Dominando Laravel - De principiante a experto en Udemy

Referencias

Codigo CA

Cristela Delgado

cristela@cristinalvarez.com +34 646 01 65 56

Activa Software

Manuel Lopez

manuel@activasoftware.com +34 605 93 62 31